臺灣板橋地方法院刑事判決　　　　　　　 96年度易字第494號
公　訴　人　臺灣板橋地方法院檢察署檢察官
被　　　告　丑○○
　　　　　　壬○○
　　　　　　申○○
　　　　　　戌○○起訴書誤載.
　　　　　　丙○○
　　　　　　午○○
　　　　　　辰○○
　　　　　　卯○○
　　　　　　丁○○
　　　　　　戊○○
　　　　　　子○○
上列被告等因詐欺案件，經檢察官提起公訴（95年度偵字第1015
2 號、第26772 號、第28314 號），本院判決如下：
    主  文
丑○○被訴部分管轄錯誤，移送臺灣苗栗地方法院。
壬○○被訴部分管轄錯誤，移送臺灣士林地方法院。
申○○、戌○○被訴部分均管轄錯誤，移送臺灣桃園地方法院。
丙○○被訴部分管轄錯誤，移送臺灣基隆地方法院。
午○○被訴部分管轄錯誤，移送臺灣臺中地方法院。
辰○○被訴部分管轄錯誤，移送臺灣彰化地方法院。
卯○○被訴部分管轄錯誤，移送臺灣南投地方法院。
丁○○被訴部分管轄錯誤，移送臺灣新竹地方法院。
戊○○、子○○被訴部分均管轄錯誤，移送臺灣高雄地方法院。
    理  由
一、公訴意旨略以：被告丑○○前因公共危險案件，經臺灣苗栗
    地方法院以92年度苗交簡字第32號判處應執行有期徒刑6 月
    確定，於民國93年1 月31日執行完畢；被告庚○○（另由本
    院審理中）前因麻醉藥品管理案件，經法院判處應執行有期
    徒刑3 年13日，於91年10月26日執行完畢；被告子○○前因
    恐嚇案件，經臺灣高雄地方法院判處有期徒刑2 年2 月確定
    ，於91年12月13日執行完畢，均猶不知悔改，渠等與被告壬○○、申○○、甲○○（另由本院審理中）、乙○○（另由
    本院審理中）、丙○○、午○○、戌○○（起訴書誤載為宋
    「聖」康）、辰○○、卯○○、丁○○、戊○○及張雅倫、
    蔣明峰、馬曉惠、李忠義（以上四人分別經檢察官併由臺灣
    臺北地方法院、臺灣士林地方法院、臺灣高雄地方法院審理
    ）均明知依一般社會生活之通常經驗，本可預見將帳戶提供
    不相識之人使用，可能幫助犯罪集團作為不法收取他人款項
    之用，竟仍不違其本意，分別基於幫助詐欺之不確定故意，
    於如起訴書附表一所示之時間、地點，將其所開立如起訴書
    附表一所示銀行帳戶之存摺、提款卡及密碼，以如起訴書附
    表一所示之代價提供予陳國豊、林明達、周松霖、許惟淇（
    均業經檢察官併由本院他股審理）為首之收購帳戶集團，再
    由陳國豊等人將渠等帳戶轉售予詐騙集團，以此方式幫助詐
    騙集團掩飾並取得詐欺所得財物，嗣該詐騙集團成員以電話
    向如起訴書附表二所示之被害人佯稱中獎須加入會員或以被
    害人親友遭綁架須支付贖金為由，誘使如起訴書附表二之被
    害人匯款入如起訴書附表二所示之帳戶（匯款時間、匯款金
    額、匯入帳號、匯入金融機構名稱及戶名等詳如起訴書附表
    二所示），隨即由該詐騙集團成員將上述匯款提領。嗣經如
    起訴書附表二所示之被害人發覺受騙，報警處理，始查知上
    情。因認被告丑○○、壬○○、申○○、戌○○、丙○○、
    午○○、辰○○、卯○○、丁○○、戊○○、子○○均涉有
    刑法第30條第1 項、第339 條第1 項之幫助詐欺取財罪嫌等
    語。
二、按「案件由犯罪地或被告之住所、居所或所在地之法院管轄
    」，刑事訴訟法第5 條第1 項定有明文。此即所謂之「土地
    管轄」之規定，屬於上開法律規定之各地方法院均有刑事管
    轄之權限。惟為避免管轄法院因被告之住所、居所及所在地
    變更而一再變更，土地管轄必須恆定，即以案件繫屬於法院
    之日為準，而對於管轄權之有無，係屬於法院應依職權調查
    之事項（參照司法院24年院字第1247號解釋意旨、同院37年
    院解字第3825號解釋意旨、最高法院48年台上字第837 號判
    例意旨、同院81年度台上字第876 號判決意旨）。次按「無
    管轄權之案件，應諭知管轄錯誤之判決，並同時諭知移送於
    管轄法院」，同法第304 條定有明文，且依同法第307 條之
    規定，此項判決並得不經言詞辯論逕行為之。
三、經查：
  (一)被告丑○○部分：
    被告丑○○之住居所均係設在「苗栗縣苗栗市○○街240 巷
    13號」，此有其年籍資料在卷可稽，足見其住居所並非屬於
    本院管轄範圍；又依起訴書附表一所示，被告丑○○申設之
    郵局及銀行帳戶之該等郵局及銀行係設在苗栗，其販賣該等
    帳戶之地點均係在桃園，亦非在本院管轄範圍內；另依臺灣
    板橋地方法院檢察署檢察官95年度偵字第996 號起訴書、同
    署檢察官95年度偵字第10152 號併案意旨書所載及該等案件
    之被告陳國豊於警詢中所述，本件電話詐騙係由綽號「豆漿
    」之男子於中國為之，並非在臺灣為之，而依被害人己○○
    、辛○○、未○○、天○○於警詢中所述，其等接聽詐騙電
    話及受騙匯款之地點分別係在彰化、花蓮、苗栗及屏東，亦
    均非在本院管轄範圍內。末查，本件係於96年2 月15日繫屬
    於本院，於本件繫屬當時，被告丑○○並未於本院所轄範圍
    內在監在押，此有臺灣高等法院在監在押全國紀錄表1 份附
    卷為佐，是該被告於本件繫屬時之所在地亦難認定係在本院
    管轄範圍內。綜上所述，本件犯罪地與被告丑○○之住居所
    及所在地均難認定係在本院管轄範圍內，本院自無管轄權，
    而被告丑○○之住居所係在「苗栗縣苗栗市○○街240 巷13
    號」，屬於臺灣苗栗地方法院之管轄範圍，該院即屬有管轄
    權之法院。職是，本院對被告丑○○部分既無管轄權，揆諸
    首揭刑事訴訟法第304 條、第307 條之規定，自應諭知管轄
    錯誤判決，並將被告丑○○部分移送於有管轄權之法院即臺
    灣苗栗地方法院，且得不經言詞辯論逕行為之。
  (二)被告壬○○部分：
    被告壬○○之住居所係設在「臺北市○○區○○路286 號3
    樓之2 」、「臺北縣淡水鎮○○○路○段237 號20樓」，此
    有其年籍資料在卷可稽，足見其住居所並非屬於本院管轄範
    圍；又依起訴書附表一所示，被告壬○○申設之銀行帳戶之
    該等銀行分別係設在臺北天母及石牌，其販賣該等帳戶之地
    點則係在臺北市萬華區，亦非在本院管轄範圍內；另依臺灣
    板橋地方法院檢察署檢察官95年度偵字第996 號起訴書、同
    署檢察官95年度偵字第10152 號併案意旨書所載及該等案件
    之被告陳國豊於警詢中所述，本件電話詐騙係由綽號「豆漿
    」之男子於中國為之，並非在臺灣為之，而依被害人寅○○
    、許書魁於警詢中所述，其等接聽詐騙電話及受騙匯款之地
    點分別係在宜蘭及臺南，亦均非在本院管轄範圍內。末查，
    本件係於96年2 月15日繫屬於本院，於本件繫屬當時，被告
    壬○○並未於本院所轄範圍內在監在押，此有臺灣高等法院
    在監在押全國紀錄表1 份附卷為佐，是該被告於本件繫屬時
    之所在地亦難認定係在本院管轄範圍內。綜上所述，本件犯
    罪地與被告壬○○之住居所及所在地均難認定係在本院管轄
    範圍內，本院自無管轄權，而被告壬○○之住居所係在「臺
    北市○○區○○路286 號3 樓之2 」、「臺北縣淡水鎮○○○路○段237 號20樓」，屬於臺灣士林地方法院之管轄範圍
    ，該院即屬有管轄權之法院。職是，本院對被告壬○○部分
    既無管轄權，揆諸首揭刑事訴訟法第304 條、第307 條之規
    定，自應諭知管轄錯誤判決，並將被告壬○○部分移送於有
    管轄權之法院即臺灣士林地方法院，且得不經言詞辯論逕行
    為之。
  (三)被告申○○部分：
    被告申○○之住居所均係設在「桃園縣大溪鎮○○路657 巷
    17號」，此有其年籍資料在卷可稽，足見其住居所並非屬於
    本院管轄範圍；又依起訴書附表一所示，被告申○○申設之
    銀行帳戶之該銀行係設在桃園大溪，其販賣該等帳戶之地點
    亦係在桃園大溪，亦非在本院管轄範圍內；另依臺灣板橋地
    方法院檢察署檢察官95年度偵字第996 號起訴書、同署檢察
    官95年度偵字第10152 號併案意旨書所載及該等案件之被告
    陳國豊於警詢中所述，本件電話詐騙係由綽號「豆漿」之男
    子於中國為之，並非在臺灣為之，而依被害人癸○○於警詢
    中所述，其接聽詐騙電話及受騙匯款之地點均係在臺南，亦
    均非在本院管轄範圍內。末查，本件係於96年2 月15日繫屬
    於本院，於本件繫屬當時，被告申○○並未於本院所轄範圍
    內在監在押，此有臺灣高等法院在監在押全國紀錄表1 份附
    卷為佐，是該被告於本件繫屬時之所在地亦難認定係在本院
    管轄範圍內。綜上所述，本件犯罪地與被告申○○之住居所
    及所在地均難認定係在本院管轄範圍內，本院自無管轄權，
    而被告申○○之住居所係在「桃園縣大溪鎮○○路657 巷17
    號」，屬於臺灣桃園地方法院之管轄範圍，該院即屬有管轄
    權之法院。職是，本院對被告申○○部分既無管轄權，揆諸
    首揭刑事訴訟法第304 條、第307 條之規定，自應諭知管轄
    錯誤判決，並將被告申○○部分移送於有管轄權之法院即臺
    灣桃園地方法院，且得不經言詞辯論逕行為之。
  (四)被告戌○○部分：
    被告戌○○之住居所均係設在「桃園縣平鎮市○○○街26之
    1 號」，此有其年籍資料在卷可稽，足見其住居所並非屬於
    本院管轄範圍；又依起訴書附表一所示，被告戌○○申設之
    郵局帳戶之該郵局係設在桃園平鎮，其販賣該等帳戶之地點
    則係不詳，亦難認屬在本院管轄範圍內；另依臺灣板橋地方
    法院檢察署檢察官95年度偵字第996 號起訴書、同署檢察官
    95年度偵字第10152 號併案意旨書所載及該等案件之被告陳
    國豊於警詢中所述，本件電話詐騙係由綽號「豆漿」之男子
    於中國為之，並非在臺灣為之，而依被害人亥○○於警詢中
    所述，其接聽詐騙電話及受騙匯款之地點均係在花蓮，亦非
    在本院管轄範圍內。末查，本件係於96年2 月15日繫屬於本
    院，於本件繫屬當時，被告戌○○並未於本院所轄範圍內在
    監在押，此有臺灣高等法院在監在押全國紀錄表1 份附卷為
    佐，是該被告於本件繫屬時之所在地亦難認定係在本院管轄
    範圍內。綜上所述，本件犯罪地與被告戌○○之住居所及所
    在地均難認定係在本院管轄範圍內，本院自無管轄權，而被
    告戌○○之住居所係在「桃園縣平鎮市○○○街26之1 號」
    ，屬於臺灣桃園地方法院之管轄範圍，該院即屬有管轄權之
    法院。職是，本院對被告戌○○部分既無管轄權，揆諸首揭
    刑事訴訟法第304 條、第307 條之規定，自應諭知管轄錯誤
    判決，並將被告戌○○部分移送於有管轄權之法院即臺灣桃
    園地方法院，且得不經言詞辯論逕行為之。
  (五)被告丙○○部分：
    被告丙○○之住居所均係設在「基隆市七堵區○○○路172
    巷18之5 號」，此有其年籍資料在卷可稽，足見其住居所並
    非屬於本院管轄範圍；又依起訴書附表一所示，被告丙○○
    申設之銀行帳戶之該等銀行係設在臺北內湖，其販賣該等帳
    戶之地點則係不詳，尚難認屬本院管轄範圍內；另依臺灣板
    橋地方法院檢察署檢察官95年度偵字第996 號起訴書、同署
    檢察官95年度偵字第10152 號併案意旨書所載及該等案件之
    被告陳國豊於警詢中所述，本件電話詐騙係由綽號「豆漿」
    之男子於中國為之，並非在臺灣為之，而依被害人未○○、
    酉○○於警詢中所述，其等接聽詐騙電話及受騙匯款之地點
    分別係在苗栗及臺南，亦均非在本院管轄範圍內。末查，本
    件係於96年2 月15日繫屬於本院，於本件繫屬當時，被告丙○○並未於本院所轄範圍內在監在押，此有臺灣高等法院在
    監在押全國紀錄表1 份附卷為佐，是該被告於本件繫屬時之
    所在地亦難認定係在本院管轄範圍內。綜上所述，本件犯罪
    地與被告丙○○之住居所及所在地均難認定係在本院管轄範
    圍內，本院自無管轄權，而被告丙○○之住居所係在「基隆
    市七堵區○○○路172 巷18之5 號」，屬於臺灣基隆地方法
    院之管轄範圍，該院即屬有管轄權之法院。職是，本院對被
    告丙○○部分既無管轄權，揆諸首揭刑事訴訟法第304 條、
    第307 條之規定，自應諭知管轄錯誤判決，並將被告丙○○
    部分移送於有管轄權之法院即臺灣基隆地方法院，且得不經
    言詞辯論逕行為之。
  (六)被告午○○部分：
    被告午○○之住居所均係設在「臺中縣清水鎮○○路113 巷
    19號」，此有其年籍資料在卷可稽，足見其住居所並非屬於
    本院管轄範圍；又依起訴書附表一所示，被告午○○申設之
    銀行帳戶之該等銀行係設在桃園，其販賣該等帳戶之地點則
    係不詳，亦難認屬本院管轄範圍內；另依臺灣板橋地方法院
    檢察署檢察官95年度偵字第996 號起訴書、同署檢察官95年
    度偵字第10152 號併案意旨書所載及該等案件之被告陳國豊
    於警詢中所述，本件電話詐騙係由綽號「豆漿」之男子於中
    國為之，並非在臺灣為之，而依被害人己○○、巳○○、未
    ○○、酉○○於警詢中所述，其等接聽詐騙電話及受騙匯款
    之地點分別係在彰化、臺東、苗栗及臺南，亦均非在本院管
    轄範圍內。末查，本件係於96年2 月15日繫屬於本院，於本
    件繫屬當時，被告午○○並未於本院所轄範圍內在監在押，
    此有臺灣高等法院在監在押全國紀錄表1 份附卷為佐，是該
    被告於本件繫屬時之所在地亦難認定係在本院管轄範圍內。
    綜上所述，本件犯罪地與被告午○○之住居所及所在地均難
    認定係在本院管轄範圍內，本院自無管轄權，而被告午○○
    之住居所係在「臺中縣清水鎮○○路113 巷19號」，屬於臺
    灣臺中地方法院之管轄範圍，該院即屬有管轄權之法院。職
    是，本院對被告午○○部分既無管轄權，揆諸首揭刑事訴訟
    法第304 條、第307 條之規定，自應諭知管轄錯誤判決，並
    將被告午○○部分移送於有管轄權之法院即臺灣臺中地方法
    院，且得不經言詞辯論逕行為之。
  (七)被告辰○○部分：
    被告辰○○之住居所均係設在「彰化縣員林鎮○○街198 號
    5 樓之2 」，此有其年籍資料在卷可稽，足見其住居所並非
    屬於本院管轄範圍；又依起訴書附表一所示，被告辰○○申
    設之銀行帳戶之該等銀行係設在臺北市，其販賣該等帳戶之
    地點則係不詳，尚難認屬本院管轄範圍內；另依臺灣板橋地
    方法院檢察署檢察官95年度偵字第996 號起訴書、同署檢察
    官95年度偵字第10152 號併案意旨書所載及該等案件之被告
    陳國豊於警詢中所述，本件電話詐騙係由綽號「豆漿」之男
    子於中國為之，並非在臺灣為之，而依被害人己○○、未○○於警詢中所述，其等接聽詐騙電話及受騙匯款之地點分別
    係在彰化及苗栗，亦均非在本院管轄範圍內。末查，本件係
    於96年2 月15日繫屬於本院，於本件繫屬當時，被告辰○○
    並未於本院所轄範圍內在監在押，此有臺灣高等法院在監在
    押全國紀錄表1 份附卷為佐，是該被告於本件繫屬時之所在
    地亦難認定係在本院管轄範圍內。綜上所述，本件犯罪地與
    被告辰○○之住居所及所在地均難認定係在本院管轄範圍內
    ，本院自無管轄權，而被告辰○○之住居所係在「彰化縣員
    林鎮○○街198 號5 樓之2 」，屬於臺灣彰化地方法院之管
    轄範圍，該院即屬有管轄權之法院。職是，本院對被告辰○○部分既無管轄權，揆諸首揭刑事訴訟法第304 條、第307
    條之規定，自應諭知管轄錯誤判決，並將被告辰○○部分移
    送於有管轄權之法院即臺灣彰化地方法院，且得不經言詞辯
    論逕行為之。
  (八)被告卯○○部分：
    被告卯○○之住居所均係設在「南投縣中寮鄉爽文村鄉林巷
    148 號」，此有其年籍資料在卷可稽，足見其住居所並非屬
    於本院管轄範圍；又依起訴書附表一所示，被告卯○○申設
    銀行帳戶之該等銀行為華南銀行嘉南分行，其販賣該等帳戶
    之地點則係不詳，尚難認屬本院管轄範圍內；另依臺灣板橋
    地方法院檢察署檢察官95年度偵字第996 號起訴書、同署檢
    察官95年度偵字第10152 號併案意旨書所載及該等案件之被
    告陳國豊於警詢中所述，本件電話詐騙係由綽號「豆漿」之
    男子於中國為之，並非在臺灣為之，而依被害人未○○於警
    詢中所述，其接聽詐騙電話及受騙匯款之地點係在苗栗，亦
    均非在本院管轄範圍內。末查，本件係於96年2 月15日繫屬
    於本院，於本件繫屬當時，被告卯○○並未於本院所轄範圍
    內在監在押，此有臺灣高等法院在監在押全國紀錄表1 份附
    卷為佐，是該被告於本件繫屬時之所在地亦難認定係在本院
    管轄範圍內。綜上所述，本件犯罪地與被告卯○○之住居所
    及所在地均難認定係在本院管轄範圍內，本院自無管轄權，
    而被告卯○○之住居所係在「南投縣中寮鄉爽文村鄉林巷14
    8 號」，屬於臺灣南投地方法院之管轄範圍，該院即屬有管
    轄權之法院。職是，本院對被告卯○○部分既無管轄權，揆
    諸首揭刑事訴訟法第304 條、第307 條之規定，自應諭知管
    轄錯誤判決，並將被告卯○○部分移送於有管轄權之法院即
    臺灣南投地方法院，且得不經言詞辯論逕行為之。
  (九)被告丁○○部分：
    被告丁○○之住居所係設在「新竹縣竹東鎮○○路41巷6 弄
    7 號」、「新竹市○○街167 巷53弄15號2 樓」，此有其年
    籍資料在卷可稽，足見其住居所並非屬於本院管轄範圍；又
    依起訴書附表一所示，被告丁○○申設之郵局帳戶之該等郵
    局係設在新竹，其販賣該等帳戶之地點則係不詳，尚難認屬
    本院管轄範圍內；另依臺灣板橋地方法院檢察署檢察官95年
    度偵字第996 號起訴書、同署檢察官95年度偵字第10152 號
    併案意旨書所載及該等案件之被告陳國豊於警詢中所述，本
    件電話詐騙係由綽號「豆漿」之男子於中國為之，並非在臺
    灣為之，而依被害人己○○於警詢中所述，其接聽詐騙電話
    及受騙匯款之地點係在彰化，亦均非在本院管轄範圍內。末
    查，本件係於96年2 月15日繫屬於本院，於本件繫屬當時，
    被告丁○○並未於本院所轄範圍內在監在押，此有臺灣高等
    法院在監在押全國紀錄表1 份附卷為佐，是該被告於本件繫
    屬時之所在地亦難認定係在本院管轄範圍內。綜上所述，本
    件犯罪地與被告丁○○之住居所及所在地均難認定係在本院
    管轄範圍內，本院自無管轄權，而被告丁○○之住居所係在
    「新竹縣竹東鎮○○路41巷6 弄7 號」、「新竹市○○街16
    7 巷53弄15號2 樓」，屬於臺灣新竹地方法院之管轄範圍，
    該院即屬有管轄權之法院。職是，本院對被告丁○○部分既
    無管轄權，揆諸首揭刑事訴訟法第304 條、第307 條之規定
    ，自應諭知管轄錯誤判決，並將被告丁○○部分移送於有管
    轄權之法院即臺灣新竹地方法院，且得不經言詞辯論逕行為
    之。
  (十)被告戊○○部分：
    被告戊○○之住居所均係設在「高雄縣大樹鄉○○街39號」
    ，此有其年籍資料在卷可稽，足見其住居所並非屬於本院管
    轄範圍；又依起訴書附表一所示，被告戊○○申設之郵局帳
    戶之該等郵局係設在高雄仁武，其販賣該等帳戶之地點則係
    不詳，尚難認屬本院管轄範圍內；另依臺灣板橋地方法院檢
    察署檢察官95年度偵字第996 號起訴書、同署檢察官95年度
    偵字第10152 號併案意旨書所載及該等案件之被告陳國豊於
    警詢中所述，本件電話詐騙係由綽號「豆漿」之男子於中國
    為之，並非在臺灣為之，而依被害人沈怡青於警詢中所述，
    其接聽詐騙電話及受騙匯款之地點係在雲林，亦均非在本院
    管轄範圍內。末查，本件係於96年2 月15日繫屬於本院，於
    本件繫屬當時，被告戊○○並未於本院所轄範圍內在監在押
    ，此有臺灣高等法院在監在押全國紀錄表1 份附卷為佐，是
    該被告於本件繫屬時之所在地亦難認定係在本院管轄範圍內
    。綜上所述，本件犯罪地與被告戊○○之住居所及所在地均
    難認定係在本院管轄範圍內，本院自無管轄權，而被告戊○○之住居所係在「高雄縣大樹鄉○○街39號」，屬於臺灣高
    雄地方法院之管轄範圍，該院即屬有管轄權之法院。職是，
    本院對被告戊○○部分既無管轄權，揆諸首揭刑事訴訟法第
    304 條、第307 條之規定，自應諭知管轄錯誤判決，並將被
    告戊○○部分移送於有管轄權之法院即臺灣高雄地方法院，
    且得不經言詞辯論逕行為之。
  (十一)被告子○○部分：
    被告子○○之住居所均係設在「高雄市新興區○○○路437
    巷2 號」，此有其年籍資料在卷可稽，足見其住居所並非屬
    於本院管轄範圍；又依起訴書附表一所示，被告子○○申設
    之郵局帳戶之該等郵局係設在高雄市，其販賣該等帳戶之地
    點則係不詳，尚難認屬本院管轄範圍內；另依臺灣板橋地方
    法院檢察署檢察官95年度偵字第996 號起訴書、同署檢察官
    95年度偵字第10152 號併案意旨書所載及該等案件之被告陳
    國豊於警詢中所述，本件電話詐騙係由綽號「豆漿」之男子
    於中國為之，並非在臺灣為之，而依被害人沈怡青於警詢中
    所述，其接聽詐騙電話及受騙匯款之地點係在雲林，亦均非
    在本院管轄範圍內。末查，本件係於96年2 月15日繫屬於本
    院，於本件繫屬當時，被告子○○並未於本院所轄範圍內在
    監在押，此有臺灣高等法院在監在押全國紀錄表1 份附卷為
    佐，是該被告於本件繫屬時之所在地亦難認定係在本院管轄
    範圍內。綜上所述，本件犯罪地與被告子○○之住居所及所
    在地均難認定係在本院管轄範圍內，本院自無管轄權，而被
    告子○○之住居所係在「高雄市新興區○○○路437 巷2 號
    」，屬於臺灣高雄地方法院之管轄範圍，該院即屬有管轄權
    之法院。職是，本院對被告子○○部分既無管轄權，揆諸首
    揭刑事訴訟法第304 條、第307 條之規定，自應諭知管轄錯
    誤判決，並將被告子○○部分移送於有管轄權之法院即臺灣
    高雄地方法院，且得不經言詞辯論逕行為之。
  (十二)另應敘明之部分：
    前揭被告等人均涉有陳國豊等人詐欺犯行之幫助犯罪嫌，而
    陳國豊等人現固早經檢察官起訴並繫屬於本院他股審理中，
    惟即便寬認被告等人係與陳國豊等人「共犯」一罪或數罪，
    而屬相牽連之案件（參見刑事訴訟法第7 條），是如檢察官
    如共同起訴前揭被告等人與陳國豊等人，被告等人或將因與
    陳國豊等人之相牽連案件因素，而取得由本院他股合併審理
    之管轄權；但陳國豊等人既已先經檢察官單獨起訴而繫屬於
    本院他股，嗣檢察官復就前揭被告等人單獨向本院起訴而繫
    屬於本院本股，而非與陳國豊等人共同起訴或追加起訴於本
    院他股，兩案件即屬各自獨立之不同案件，前揭被告等人自
    無所謂因相牽連案件之因素而得由本院（本股）管轄之餘地
    。蓋刑事訴訟法規定牽連管轄之立法意旨，乃係在促進訴訟
    並合乎訴訟經濟，故始允許本院對之無管轄權之前揭被告等
    人可與本院對之有管轄權之陳國豊等人均合併由本院審判，
    倘前揭被告等人並未與陳國豊等人合併由本院審判，而係分
    別向本院起訴並分別審判，即無法達到追求訴訟經濟之目的
    ，自無從再認本院對前揭被告等人之單獨起訴有所謂牽連管
    轄權之可言，此時自應基於保障前揭被告等人原有之土地管
    轄權之意旨，將案件移由對被告較為有利之住居所地之法院
    審理，其理甚屬灼然，附此敘明。
據上論斷，應依刑事訴訟法第304 條、第307 條，判決如主文。
中　　華　　民　　國　　96　　年　　3 　　月　　3 　　日
                  刑事第十三庭  審判長法  官  戴嘉清
                                      法  官  林晏鵬
                                      法  官  陳信旗
以上正本證明與原本無異。
如不服本判決，應於判決送達後10日內向本院提出上訴狀。
　　　　　　　　　　　　　　　　　　　書記官　陳昭綾
中　　華　　民　　國　　96　　年　　3 　　月　　3 　　日
